【裁判字號】    97,聲減,420
【裁判日期】    970730
【裁判案由】    聲請減刑
【裁判全文】
臺灣板橋地方法院刑事裁定            97年度聲減字第420 號
聲  請  人  臺灣板橋地方法院檢察署檢察官
受  刑  人  甲○○
上列受刑人因違反槍砲彈藥刀械管制條例等案件，經判決確定，
聲請人聲請減刑暨定應執行之刑，及併諭知易科罰金之折算標準
（97年度聲減字第362號），本院裁定如下：
    主  文
甲○○犯如附表編號1 之未經許可，持有可發射子彈具有殺傷力
之改造玩具手槍罪，減為有期徒刑柒月，併科罰金新臺幣貳萬伍
仟元，罰金如易服勞役，以銀元參佰元即新臺幣玖佰元折算壹日
；又犯如附表編號2 之連續恐嚇危害安全罪，減為有期徒刑壹月
又壹拾伍日。應執行有期徒刑捌月，併科罰金新臺幣貳萬伍仟元
，罰金如易服勞役，以銀元參佰元即新臺幣玖佰元折算壹日。
    理  由
一、查受刑人甲○○於附表所示日期，犯如附表所列各罪，經判
    處如附表所列之刑，均確定在案。茲聲請人以受刑人犯罪時
    間，均在中華民國96年4 月24日以前，所犯如附表編號1 、
    2 所示各罪，合於減刑，聲請予以減刑暨定其應執行之刑，
    及併諭知易科罰金之折算標準。
二、按依中華民國九十六年罪犯減刑條例之減刑裁定，係按原判
    決之宣告刑而減之，並非重新判決，故減刑裁定並定應執行
    刑時，均應依原判決時所應適用法律及有關定應執行刑之法
    律規定定之，並不生新舊法比較適用問題（參照臺灣高等法
    院96年度第1 次庭長會議就「中華民國九十六年罪犯減刑條
    例」法律問題之決議）。
三、查本件受刑人所犯如附表編號1 所示（修正前）槍砲彈藥刀
    械管制條例第11條第4 項之無故持有改造手槍罪，雖係中華
    民國九十六年罪犯減刑條例第3 條第1 項第4 款所列不予減
    刑罪名；另，所犯如附表編號2 列示（修正前）刑法第305
    條之恐嚇危害安全罪，則為同條項第15款所列不予減刑罪名
    ；然而，受刑人因犯前開2 罪，所受宣告之刑各為有期徒刑
    1 年2 月，併科罰金新臺幣5 萬元、有期徒刑3 月，均未逾
    有期徒刑1 年6 月，是受刑人於原受緩刑宣告經撤銷後（本
    院97年4 月7 日之97年度撤緩字第65號裁定），應依同上減
    刑條例第2 條第1 項第3 款、第2 項等規定，予以減刑。是
    受刑人犯如附表編號1 、2 列載各罪，悉合減刑，均予以減
    刑為如主文欄所示，且就併科罰金之單一宣告，依修正前刑
    法諭知其易服勞役折算標準。次查，本件受刑人於裁判確定
    前犯如附表編號1 、2 所列各罪，為數罪併罰，前經本院以
    94年6 月21日94年度訴字第343 號原確定判決，就其所受有
    期徒刑之宣告，並定應執行有期徒刑1 年4 月；而按「法律
    上屬於自由裁量之事項，有其外部性界限及內部性界限，並
    非概無拘束。依據法律之具體規定，法院應在其範圍選擇為
    適當之裁判者，為外部性界限；而法院為裁判時，應考量法
    律之目的及法律秩序之理念所在者，為內部性界限。法院為
    裁判時，二者均不得有所踰越。在數罪併罰，有2 裁判以上
    ，定其應執行之刑之案件，法院所為刑之酌定，固屬自由裁
    量之事項，然仍應受前揭外部性界限及內部性界限之拘束」
    （最高法院80年度臺非字第473 號判例要旨參照）。故依前
    揭論述意旨，本院就如附表編號1 、2 所列各罪，經減刑為
    有期徒刑7 月、1 月又15日，參酌上開原定應執行刑期，酌
    定受刑人應執行有期徒刑為8 月，並就罰金刑單一宣告部分
    ，併諭知其易服勞役折算標準。
四、爰依刑事訴訟法第220 條，中華民國九十六年罪犯減刑條例
    第2 條第1 項第3 款、第2 項、第8 條第1 項、第10條第1
    項，修正前刑法第51條第5 款、第42條第3 項，罰金罰鍰提
    高標準條例第1 條前段，廢止前罰金罰鍰提高標準條例第2
    條，現行法規所定貨幣單位折算新臺幣條例第2 條，裁定如
    主文。
中    華    民    國    97    年    7     月    30    日
                        刑事第5 庭法  官  黎錦福
上列正本證明與原本無異。
如不服本裁定，應於裁定送達後5 日內敘明抗告理由，向本院提
出抗告狀。
                                  書記官  蔡麗春
中    華    民    國    97    年    7     月    30    日
附表：受刑人甲○○減刑及定應執行之刑案件一覽表
┌────┬─────────────┬─────────────┐
│編    號│            1             │            2             │
├────┼─────────────┼─────────────┤
│罪    名│未經許可，持有可發射子彈具│     連續恐嚇危害安全     │
│        │有殺傷力之改造玩具手槍    │                          │
├────┼─────────────┼─────────────┤
│宣 告 刑│有期徒刑1 年2 月，併科罰金│有期徒刑3 月。            │
│        │新臺幣5 萬元，罰金如易服勞│                          │
│        │役，以銀元3 百元即新臺幣9 │                          │
│        │百元折算1 日。            │                          │
├────┼─────────────┼─────────────┤
│所犯法條│94年1 月26日修正前之槍砲彈│修正前刑法（第56條）、第  │
│        │藥刀械管制條例第11條第4 項│305 條                    │
├────┼─────────────┼─────────────┤
│犯罪日期│93.08.01～93.11.01        │93.11.01                  │
├─┬──┼─────────────┼─────────────┤
│偵│機關│臺灣板橋地方法院檢察署    │臺灣板橋地方法院檢察署    │
│查│    │                          │                          │
│年├──┼─────────────┼─────────────┤
│度│案號│93年度偵字第17888號       │93年度偵字第17888號       │
│案│    │                          │                          │
│號│    │                          │                          │
├─┼──┼─────────────┼─────────────┤
│最│法院│臺灣板橋地方法院          │臺灣板橋地方法院          │
│後├──┼─────────────┼─────────────┤
│事│案號│94年度訴字第343號         │94年度訴字第343號         │
│實├──┼─────────────┼─────────────┤
│審│判決│94.06.21                  │94.06.21                  │
│  │日期│                          │                          │
├─┼──┼─────────────┼─────────────┤
│  │法院│臺灣板橋地方法院          │臺灣板橋地方法院          │
│確├──┼─────────────┼─────────────┤
│定│案號│94年度訴字第343號         │94年度訴字第343號         │
│判├──┼─────────────┼─────────────┤
│決│確定│94.07.11                  │94.07.11                  │
│  │日期│                          │                          │
├─┴──┼─────────────┼─────────────┤
│合於中華│第2 條第1 項第3 款        │第2 條第1 項第3 款        │
│民國九十│                          │                          │
│六年罪犯│                          │                          │
│減刑條例│                          │                          │
├────┼─────────────┼─────────────┤
│減刑刑期│有期徒刑7 月，併科罰金新臺│有期徒刑1 月又15日。      │
│        │幣5 萬元，罰金如易服勞役，│                          │
│        │以銀元3 百元即新臺幣9 百元│                          │
│        │折算1日。                 │                          │
├────┼─────────────┼─────────────┤
│附    註│所犯雖係中華民國九十六年罪│所犯雖係中華民國九十六年罪│
│        │犯減刑條例第3 條第1 項第4 │犯減刑條例第3 條第1 項第15│
│        │款所列不予減刑之罪名，然其│款所列不予減刑之罪名，然其│
│        │所受宣告之刑為有期徒刑1 年│所受宣告之刑為有期徒刑3 月│
│        │2 月，未逾有期徒刑1 年6 月│，未逾有期徒刑1 年6 月，仍│
│        │，仍應依同上減刑條例第2 條│應依同上減刑條例第2 條第1 │
│        │第1 項第3 款予以減刑。    │項第3 款予以減刑。        │
│        ├─────────────┴─────────────┤
│        │一、受刑人原受緩刑之宣告，已經本院於97年4 月7 日以97年│
│        │    度撤緩字第65號裁定撤銷。                          │
│        │二、又編號1 、2 所示各罪，前經本院以94年度訴字第343 號│
│        │    原確定判決定其應執行有期徒刑1 年4 月，是本院就編號│
│        │    1 、2 各罪均減刑後所處刑期，參酌上開原定應執行之刑│
│        │    ，酌定其應執行有期徒刑為8 月，並就併科罰金之單一宣│
│        │    告，諭知其易服勞役折算標準，詳如理由欄三之說明。  │
└────┴───────────────────────────┘


司法院資訊處製作；財團法人民間司法改革基金會備份。
